【裁判字號】    93,重訴,7
【裁判日期】    950425
【裁判案由】    侵權行為損害賠償
【裁判全文】
臺灣高等法院臺中分院民事判決           93年度重訴字第7號
原      告  乙  ○
            甲○○
            丙○○
                        3樓
上列三人共同
訴訟代理人  方文獻律師
上列一人
訴訟代理人  葉玲秀律師
複  代理人  林群期律師
被      告  丁○○    住南投縣.
訴訟代理人  劉家驥律師
上列當事人間因被告過失致死上訴案件，經原告提起附帶民事訴
訟，請求損害賠償事件（92年度交附民字第479號），由本院刑
事庭裁定移送審理，本院於95年4月11日言詞辯論終結，茲判決
如下：
    主  文
被告應給付原告甲○○、乙○、丙○○如附表「勝訴金額」欄所
示之金額及均自92年12月3日起，至清償日止，按年息百分之五
計算之利息。
原告三人其餘之訴駁回。
訴訟費用由被告負擔50%，餘由甲○○、乙○、丙○○依序負擔
10%、5%及35%。
原告三人如各以附表「假執行供擔保金額」欄所示之金額供擔保
得假執行；被告如於標的物拍定、變賣或物之交付前，各以附表
「免假執行供擔保金額」欄所示之金額為原告預供擔保，得免為
假執行。
原告三人其餘假執行之聲請駁回。
    事實及理由
一、本件原告乙○、甲○○二人經合法通知，未於最後言詞辯論
    期日到庭，核無民事訴訟法第386條所列各款情形，依被告
    之聲請，關於其二人部分，由被告一造辯論，而為判決。
二、原告主張：被告於民國（下同）91年11月14日下午，駕駛車
    牌號碼L3-3986號自小客車，由南投縣魚池鄉頭社村沿台二
    十一線往魚池鄉方向行駛。同日17時許，行經台二十一線65
    公里500公尺處，標誌限速50公里之郊區道路時，應注意車
    前狀況，並隨時採取必要之安全措施，以及在上開道路行車
    ，時速不得超過50公里，且依當時天候晴、光線為日間自然
    光線，路面為柏油、乾燥、無缺陷、無障礙物，且視距良好
    等客觀情狀，並無不能注意情事，竟疏未注意，貿然以時速
    120公里之高速在車道上行駛，撞及當時行經該路段之對向
    車道，已完成準備左轉進入向山露營區，由原告丙○○所騎
    乘附載友人王嘉蔚之車牌號碼BGW-161號重型機車。王嘉蔚
    因遭被告所駕駛前揭車輛猛烈撞擊，導致顱骨骨折顱內出血
    當場死亡，而原告丙○○則受有頭部外傷合併顱內血腫等重
    傷害，蜘蛛膜下腔出血、腦浮腫右額骨骨折及延遲性顱內血
    腫、右側脛骨、腓骨骨折及下頦右足第壹腳趾撕裂傷等傷害
    ，雖經送醫急救及長期治療，仍遺有四肢動作緩慢、言語遲
    緩、記憶與推斷能力有障礙之後遺症，喪失勞動能力69.21%
    。原告甲○○、乙○為死者王嘉蔚之父母，因王嘉蔚之死亡
    ，由甲○○予以埋葬，因而支出喪葬費新台幣（下同）95萬
    3千3百元，甲○○、乙○二人並受有扶養費之損失依序為21
    萬8千1百20元、26萬9千6百73元，且均因女兒死亡，而精神
    痛苦，均有非財產上之損害各以200萬元計算，合計損害依
    序為3百18萬3千8百84元及2百26萬9千6百73元。而原告丙○
    ○因上開傷害，則受有支出醫藥費1百零6萬1千8百34元、83
    4元，由親人看護之看護費用47萬5千2百元、購置輪椅費用1
    萬6千3百15元，減少勞動能力之損失5百80萬4千7百18元及
    精神創傷應以300萬元為慰撫，合計為1千零35萬8千零67 元
    之損害，以上均為被告過失侵權行為致伊等所受之損害，被
    告自應負責賠償等情，爰依侵權行為之法律關係，提起本件
    訴訟，聲明求為判決：(一)被告應依序給付原告甲○○、乙○
    、丙○○3百18萬3千8百84元、2百26萬9千6百73元、1千零3
    5萬8千零67元及均自起訴狀繕本送達被告翌日至清償日止，
    按年息百分之五加計遲延利息（原告丙○○起訴原請求600
    萬元及其法定遲延利息，嗣於本院擴張此請求如上）。
    (二)請准供擔保宣告假執行。
三、被告則以：伊固有上開時地開車撞死王嘉蔚及撞傷丙○○，
    並經本院刑事庭以92年度交上易字第1858號判決判處有期徒
    刑一年11月確定之事實。惟依警方繪製之肇事現場圖記載，
    車禍現場為劃有分向限制線之雙向四車道。此分向限制線，
    如同分隔島或障欄，絕對禁止超越，被告應受對方來車均認
    識此交通標線之存在而不致超越之「信賴原則」保護。縱被
    告超速，惟丙○○超越分向限制而左轉，難謂無重大疏失，
    南投縣區車輛行車事故鑑定委員會意見書，認「丙○○駕駛
    重機車行進中，於劃有分向限制線路段左轉不當，為肇事次
    因。」此可佐實丙○○與有過失，則依民法第217條第1項、
    第3項規定，並參照最高法院74年台上字第1170號判例，被
    告自得對原告三人主張減輕賠償金額。而關於原告請求賠償
    之金額，其中：(一)死者王嘉蔚告別式靈堂鮮花9萬元，與小
    靈堂1萬5千元相較，似嫌浮濫。又原告甲○○給予妙法寺92
    年2月28日、3月1日、8月31日、10月31日各10萬元，應屬布
    施功德金，此40萬元難認與喪葬有關。(二)丙○○由崧安內外
    科中醫診所所開具之75服中藥（但病歷上只載63服），每服
    1 萬3千元，且長達一年之久，並使用衛生署禁用之硃砂，
    顯非醫療上所必需，其增加生活上之需要所支出之睡衣500
    元、衛生紙180元為日常所需，難認與本件車禍有關，每日
    看護費用2,200元亦乏依據，應以勞工最低工資計算，其勞
    動力喪失69.21%伊固無意見，惟請求以其所學資工學系可能
    從事之平均經常性薪資每月34,945元計算則有意見，認應以
    勞工基本工資計算為是。(三)伊為921地震災民及勞工，月薪2
    、3萬元間，無不動產及存款，且為貧民，原告等請求慰撫
    金顯然過高，並請依民法第218條規定減輕伊之賠償責任等
    語，資為抗辯。並答辯聲明：求為判決駁回原告之訴。
四、原告主張被告於91年11月14日下午，駕駛車牌號碼L3-3986
    號自小客車，由南投縣魚池鄉頭社村沿台二十一線往魚池鄉
    方向行駛。同日17時許，行經台二十一線65公里500公里處
    ，標誌限速50公里之郊區道路時，應注意車前狀況，並隨時
    採取必要之安全措施，以及在上開道路行車，時速不得超過
    50 公里，且依當時天候晴、光線為日間自然光線，路面為
    柏油、乾燥、無缺陷、無障礙物，且視距良好等客觀情況，
    並無不能注意情事，竟疏未注意，貿然以時速120公里之高
    速在車道上行駛，撞及當時行經該路段之對向車道，已完成
    準備左轉進入向山露營區，由原告丙○○所騎乘附載友人王
    嘉蔚之車牌號碼BGW-161號重型機車。王嘉蔚因遭被告所駕
    駛前揭車輛高速猛烈撞擊，導致顱骨骨折顱內出血當場死亡
    ，而原告丙○○則受有頭部外傷合併顱內血腫重傷害，被告
    過失致死、致重傷之行為，刑事罪責部分業經台灣南投地方
    法院檢察署偵查起訴，台灣南投地方法院以92年交易字第15
    號、本院以92年度交上易字第1858號刑事判決被告有期徒刑
    一年11月確定在案等事實，業據原告提出台灣南投地方法院
    檢察署相驗屍體證明書、澄清綜合醫院出具之診斷證明書各
    乙件，並有本院92年度交上易字第1858號刑事判決正本乙件
    在卷可稽，並經本院調取上開刑事案卷查閱屬實，被告對上
    開事實並均不爭執，堪信為真實。
五、按「因故意或過失不法侵害他人之權利者，負損害賠償責任
    」、「不法侵害他人致死者，對於支出醫療及增加生活上需
    要之費用或殯葬費之人，亦應負損害賠償責任；被害人對於
    第三人負有法定扶養義務者，加害人對於該第三人應負損害
    賠償責任」、「不法侵害他人致死者，被害人之父母、子女
    及配偶雖非財產上之損害，亦得請求賠償相當之金額」、「
    不法侵害他人之身體或健康者，對於被害人因此喪失或減少
    勞動能力或增加生活上之需要時，應負損害賠償責任。」、
    「不法侵害他人之身體、健康、．．被害人雖非財產上之損
    害，亦得請求賠償相當之金額。」民法第184條第1項前段、
    第192條、第194條、第193條第1項、第195條第1項分別定有
    明文。查本件被告因上述過失侵權行為，致侵害原告甲○○
    、乙○之女兒王嘉蔚致死，並致原告丙○○身體受傷，而有
    上揭之損害，其間並有相當因果關係，是原告等依上開法律
    規定，請求被告賠償其損害，自屬有據。
六、原告請求損害賠償金額，應否准許，茲分別審酌如下：
  (一)原告甲○○、乙○部分：
  1.殯葬費：
    原告甲○○主張其因王嘉蔚死亡，由其予以埋葬，而支出喪
    葬費用共95萬3千3百元，固據提出收據三紙為證。惟其中交
    付妙法寺之60萬元中之40萬元為屬樂捐性質之功德金，非殯
    葬費所必需，僅20萬元為購置塔位之費用屬殯葬費，為兩造
    所不爭（見本院卷(一)122-123頁），是功德金40萬元部分不
    能請求。至靈堂佈置只2萬5千元，告別式靈堂鮮花則開支9
    萬元，被告認嫌浮濫，非無理由，本院認以減至4萬元為當
    。是綜上所計，原告甲○○得請求之殯葬費為50萬3千3百元
    。
  2.扶養費：
    被害人王嘉蔚為原告甲○○、乙○之次女，對其二人負有法
    定扶養義務，原告甲○○、乙○分別為43年12月1日、43年2
    月19日生，於起訴請求時，均為48歲，依內政部91年台閩地
    區簡易生命表所示，其餘命依序為28.50歲及32.75歲，原告
    甲○○與乙○共同經營淩福企業社，因經營不善而向台灣土
    地銀行貸款2300萬元無法清償，僅能每月繳納利息53,667元
    ，有所提出之放款利息乙紙可證，原告二人顯已陷於無維持
    生活之能力狀態（見本院卷(二)第51頁反面），則其二人請求
    自王嘉蔚（72年4月29日生）滿20歲後之92年12月3日給付扶
    養費之損失，核屬有據，而包括王嘉蔚在內原告有子女四人
    （其中三女、長女分別於75年、77年出生，未滿20歲），原
    告主張其二人亦平均分擔義務，原告二人間並互負扶養義務
    ，請求扶養費以綜合所得稅免稅額7萬4千元為準（按原告二
    人95年3 月30日準備(二)狀雖稱以台中縣平均每人每月消費支
    出1萬3千1 百45元計算，但未據擴張請求），原告甲○○、
    乙○二人分別以餘命23.79年及29.72年，依序各請求扶養費
    損失21萬8千1百20元（計算式：15,580,065×74,000÷1,00
    0,000÷5=230,584）及26萬9千6百73元（計算式：18,221,
    152×74,000÷1,000,000÷5=269,673），為有理由，應予
    准許。
  3.精神慰撫金：
    被害人王嘉蔚為原告甲○○、乙○之次女，原告二人自幼對
    之呵護備至，全力予以培養，接受大學教育，無奈因本件車
    禍值春青年少即遭橫死，因此原告二人哀痛逾恆，精神痛苦
    難堪，不難想像，因此請求慰撫金，以資慰藉，自屬有據。
    惟審諸原告二人上述之職業情形及被告為921大地震災民，
    並為工人，每月收入只2、3萬元之間，其名下無不動產及存
    款，經濟清寒，有清寒證明書一紙在卷可證等一切情狀，認
    原告甲○○、乙○二人請求精神慰撫金各以140萬元為適當
    ，超出部分之請求則非正當，不應准許。綜上，原告甲○○
    得請求賠償之損害為2,121,420元（計算式：1,400,000＋50
    3,300＋218,120＝2,121,420），乙○得請求賠償之損害為
    1,669,673元（計算式：1,400,000＋269,673＝1,669,673）
    。
  (二)原告丙○○部分：
  1.醫藥費：
    原告丙○○主張其因本件車禍受傷，於91年11月14日緊急送
    至澄清綜合醫院（下稱澄清醫院）急診，迄至93年3月29日
    ，計花費醫藥費1百零6萬1千8百34元，有醫療收據59紙可證
    （見本院卷第51-86頁），其中關於崧安內外科診所治療，
    所服用之中藥每服1萬3千元，係專治腦部挫傷和顱內出血，
    以接回遭破壞之腦神經醫療上所必要，有該醫院出具之診斷
    證明書及回函在卷可參（見本院卷(一)第53 -56頁，113頁）
    ，惟依病歷所載，原告丙○○實取用63服，共81萬9千元，
    此有該診所檢送之病歷影本及上開回函可稽，是醫藥費收據
    開列為75服，共97萬5千元，核屬有誤，應以81萬9千元為正
    確，於此範圍內得以請求，合計澄清醫院、長庚醫院等之醫
    療費用，共90萬5千8百34元，均屬醫療上所必要，原告丙○
    ○請求賠償上開金額，應予准許。超出部分之請求，則無理
    由，不予准許。
  2.增加生活上開支費用部分：
  (1)看護費：
    按「因親屬受傷，而由親屬代為照顧被上訴人之起居，固係
    基於親情，但親屬看護所付出之勞力，並非不能評價為金錢
    ，只因兩者身份關係密切免除支付義務，此種親屬基於身份
    關係之恩惠，自不能加惠於加害人即上訴人。故由親屬看護
    時，雖無現實看護費之支付，但應衡量及比照僱用職業護士
    看護情形，認被害人即被上訴人受有相當於看護費之損害，
    得向上訴人請求賠償，乃現今實務上所採之見解，亦較符合
    公平正義原則。」最高法院88年度台上字第1827號判例參照
    。查原告丙○○因本件車禍受有頭部外傷合併顱內血腫重傷
    害，經送醫急救，經澄清醫院93年3月27日澄敬字第306號函
    認定：「一、患者丙○○因傷害共住院36天。在住院期間需
    看護。二、丙○○出院後仍需看護照料。需看護半年。」是
    原告共計需他人看護之時間至少為216日，而目前在醫院專
    業看護收費之行情全日在2千元至2千5百元之間（視其須扶
    養之程度而定），本件原告頭部受傷、腳部骨折，曾昏迷、
    行動障，而須包紙尿布，是原告主張其每日看護用以2千2
    百元計算，尚稱合理，其請求216日之看護費共47萬5千2百
    元（計算式：2,200×216=475,200元），應予准許。
  (2)殘障復健器材費：
    原告主張所受之重傷害造成殘障（動眼神經損傷複視嚴重，
    右下肢輕跛）等傷害，需復健器材、助行器、輪椅、便盆器
    等多項必要用品，此部分共計支出16,315元，提出單據八張
    為證（見本院卷(一)45-46頁），惟其中睡衣500元、衛生紙
    180元為日常用品，非因本件車禍所增加之生活需要，此部
    分不應准許，餘1萬5千6百35元確為車禍所致增加生活上之
    需要費用，原告請求列為損害費用，應予准許。
  3.減少勞動能力損失部分：
  (1)按「民法第193條第1項規定，不法侵害他人之身體或健康者
    ，對於被害人因此喪失或減少勞動能力，或增加生活上之需
    要時，應負損害賠償責任。是被害人身體或健康受侵害，致
    喪失或減少勞動能力，其本身即為損害。此因勞動能力減少
    所生之損害，不以實際已發生者為限，即將來之收益，因勞
    動能力減少之結果而不能獲致者，被害人亦得請求賠償。其
    損害金額，應就被害人受侵害前之身體健康狀態、教育程度
    、專門技能、社會經驗等方面酌定之。」最高法院93年度台
    上字第1489號民事裁判意旨可資參照。故即原告於本件意外
    發生前，尚屬未實際從事工作之學生，然依目前實務之見解
    ，遭不法侵害而減少勞動能力，仍得請求加害人賠償被害人
    因勞動能力減少所生之損害。
  (2)原告所受傷害經澄清醫院93年3月27日澄敬字第306號函認定
    ：「七、丙○○沒有工作能力。」，嗣經財團法人長庚紀念
    醫院（林口）分院（下稱長庚醫院林口分院）為鑑定，經該
    院94年1月17日（93）長庚院法字第1391號函認定：「病患
    四肢動作緩慢，言語遲緩，記憶與推斷能力有障礙。依當時
    病情評估，符合勞工保險殘廢給付標準表障害項目第8項之
    規定。」是依據長庚醫院林口分院之鑑定意見，則原告所喪
    失之勞動能力為百分之69.21，有勞工保險殘廢給付標準表
    可參，兩造就此亦協議不予爭執（見本院卷(二)第25頁反面）
    ，惟原告丙○○主張其發生車禍前，乃就讀於暨南國際大學
    資訊工程學系（下稱暨南大學資工系）三年級，而就讀之科
    系更是台灣當前最熱門之科系，根據暨南大學資工系對外之
    系所介紹，該系所涉獵之學術領域涵蓋(一)資訊理論(二)資訊應
    用科技(三)網路科技(四)計算機系統等，可從事IC電路程式設計
    、軟體設計、系統管理、遊戲與多媒體等工作，是應以行政
    院勞委會所公布之『工業及服務業平均經常性薪資』34,945
    元作為基準，計算喪失勞動能力之損害賠償額，則為被告所
    不同意，查原告所讀所學，與日後就業非必完全相同，無法
    確認其必從事此業而可獲致此一水準之薪資，是以被告主張
    應以勞工基本工資1萬5千8百40元為標準，始為合理，而本
    件車禍發生於91年11月4日，原告（71年4月12日生）當時正
    就讀於暨南大學資工系三年級上學期，有附卷之國立暨南國
    際大學學生證（同前揭書狀之證三）可稽，若原告未發生本
    件不幸之車禍，至遲將於93年6月30日畢業，再扣除原告服
    役之時間約為一年十個月，是依一般社會常情，原告至遲應
    可於95年4月30日退伍（按此時原告為24歲），是自原告正
    式工作（24歲）計算至勞動基準法規定之強制退休年齡60歲
    止，有35.95年之工作年限，又依長庚醫院林口分院之鑑定
    意見，則原告所喪失之勞動能力為百分之69.21，又原告需
    至95年4月30日始退伍，因此請求被告一次給付喪失勞動能
    力之損害賠償時，應扣除中間利息（包括扣除自本件言詞辯
    論終結起至原告於95年4月30日開始工作前之11個月中間利
    息），故爰依霍夫曼式計算式（年別5%複式第一年不扣除中
    間利息）計算原告所得請求賠償之減少勞動能力損失金額應
    為2,320,329元，其計算式如下：
    15,840×12×〔（20.553815＋0.95×0.363636）（35.95年
    霍夫曼係數）－（2.861472＋0.46×0.869565）（3.46年霍
    夫曼係數）〕×69.21%＝190,080×〔20.0000000－0.00000
    00〕×69.21%＝2,320, 329.27其於此範圍內請求列為其損
    害，為有理由，應予准許。超出部分之請求，則非有據，應
    予駁回。
  4.精神慰撫金方面：
  (1)按「慰撫金之賠償須以人格權遭遇侵害，使精神上受有痛苦
    為必要，其核給之標準固與財產上損害之計算不同，然非不
    可斟酌雙方身分資力與加害程度，及其他各種情形核定相當
    之數額。」參酌最高法院51年台上字第223號判例。
  (2)原告主張案發當時，其正值春青洋溢之20年歲，係暨南大學
    資工系之學生，人生充滿無限美好遠景，美好人生正供原告
    創造，詎因被告之重大過失傷害行為，致使原告美好之人生
    一夕間破滅，頓時如從天堂掉入地獄般，整個生活完全走樣
    與變色，不僅需承受創傷治療之痛楚，更使行動能力嚴重喪
    失，動眼神經損傷複視嚴重，右下肢輕跛，智力嚴重減損至
    國中程度，近程記憶減退、語言功能不能正常表達，於日常
    生活之溝通有輕度障礙，日常生活不能自理，仍需他人照護
    ，嚴重影響其生活活動，原告所受生理及心理上損害甚鉅，
    致其精神與肉體均飽受折磨，且被告對本件車禍之發生過失
    情節嚴重，乃為本院刑事判決所認定，原告因被告之過失行
    為，所受痛苦期間更是長達終生，衡其痛苦之客觀情狀，爰
    依法請求被告給付原告精神慰撫金300萬元整，以資慰撫。
    茲審酌兩造之身分、地位、經濟情況及原告所受上開之痛苦
    ，認其請求精神慰撫金以150萬元為適當，超出部分之請求
    則非正當，應不准許。
    綜上，原告丙○○得以列為損害之金額合計為5百21萬6千9
    百98元（計算式：905,834＋475,200＋15,635＋2,320,329
    ＋1,500,000＝5,216,998）。
七、按損害之發生或擴大，被害人與有過失者，法院得減輕賠償
    金額，或免除之，民法第217條第1項定有明文，又被害人之
    使用人之過失，視同被害人之過失，亦可主張過失相抵（最
    高法院68年第三次民庭會議結論參照）。查本件車禍現場為
    劃有分向限制線之雙向四車道，此分向限制線，如同分隔島
    或障欄，絕對禁止超越，原告違規超越左轉，致遭嚴重超速
    之被告所撞及，因而受傷，並致王嘉蔚死亡，應認其超越行
    為亦有過失而致肇致本件車禍之傷亡，此並據南投縣區車輛
    行車事故鑑定委員會鑑定意見書，認「丙○○駕駛重機車行
    進中，於劃有分向限制線路段左轉不當，為肇事次因。」，
    此可佐實丙○○與有過失，則依民法第271條第1項、第3項
    規定，並參酌最高法院74年台上字第1170號判例主張適用過
    失相抵原則，以減輕其賠償責任，核屬有據，查本件車禍之
    主因乃被告嚴重超速，見丙○○騎車違規左轉，只按喇叭
    ，而未煞車所造成，斯時丙○○已將完成左轉，已據上開鑑
    定認定甚詳，是本件肇事傷亡之過失比例，應認被告為80%
    ，丙○○為20%，王嘉蔚係搭乘丙○○之機車而受傷死亡，
    丙○○即被害人王嘉蔚之使用人，應視為其亦與有過失。如
    上所述，甲○○、乙○、丙○○之損害依序為2百12萬1千4
    百20元、1百66萬9千6百73元、5百21萬6千9百98元，分別減
    輕被告20%之賠償金額後，其三人得請求80%之賠償金額依序
    為1百69萬7千1百36元、1百33萬5千7百38元、4百17萬3千5
    百98元。
八、又按汽車駕駛，投保強制汽車責任保險，保險人依強制汽車
    責任險規定給付之保險金，視為加害人或被保險人損害賠償
    金額之一部分；加害人或被保險人受賠償請求時，得扣除之
    ，強制汽車責任保險法第30條定有明文。查本件被告所駕汽
    車強制汽車責任保險，本件車禍後丙○○、甲○○、乙○已
    受保險理賠依序為20萬元、70萬元、70萬元等情，為原告所
    是認（見本院卷(二)第48至49頁，52-54頁、第51頁）並有同
    意書影本乙件在卷可參（見本院卷(二)第55頁），被告主張應
    自上開其應賠償金額中扣除，依法有據，是甲○○、乙○、
    丙○○三人經依序扣除70萬元、70萬元、20萬元後，仍得請
    求賠償之金額依序為99萬7千1百36元、63萬5千7百58元、3
    百97萬3千5百94元。
九、從而，原告甲○○、乙○、丙○○依侵權行為之法律關係，
    請求被告依序給付99萬7千1百36元、63萬5千7百58元、3百
    97萬3千5百94元及均自起訴狀繕本送達翌日即92年12月3日
    起，至清償日止，按年息百分之五計算之利息，為有理由，
    超出部分之請求，其訴為無理由，應予駁回。
十、本件判決原告勝訴命被告給付部分，兩造陳明願供擔保，請
    准為假執行及免為假執行之宣告，核無不合，爰分別酌定相
    當之擔保金額宣告之。至原告之訴無理由部分，其訴既經駁
    回，此部分假執行之聲請失所附麗，爰併駁回之。
據上論結，本件原告之訴，為一部有理由，一部無理由，依民事
訴訟法第385條第1項後段、第79條、第85條第1項前段、第390條
第2項、第392條第2項，判決如主文。
中    華    民    國    95    年    4     月    25    日
                      民事第五庭審判長法  官  陳滿賢
                                      法  官  古金男
                                      法  官  朱  樑
以上正本係照原本作成。
如對本判決上訴，須於收受判決送達後二十日內向本院提出上訴
書狀，其未表明上訴理由者，應於提出上訴後二十日內向本院提
出上訴理由書 (須按他造人數附具繕本)。
上訴時應提出委任律師為訴訟代理人之委任狀。具有民事訴訟法
第四百六十六條之一第一項但書或第二項之情形為訴訟代理人者
，另應附具律師及格證書及釋明委任人與受任人有該條項所定關
係之釋明文書影本。
                                      書記官  陳俞豪
中    華    民    國    95    年    5     月     2    日
                                                      Ｈ
附表：
┌─────┬─────┬─────┬─────┐
│ 原告姓名 │ 勝訴金額 │假執行供擔│免假執行供│
│（新台幣）│（新台幣）│保金額    │擔保金額  │
│          │          │（新台幣）│（新台幣）│
├─────┼─────┼─────┼─────┤
│ 甲○○   │  997,136 │ 340,000  │ 997,136  │
├─────┼─────┼─────┼─────┤
│ 乙  ○   │  635,758 │ 320,000  │ 635,758  │
├─────┼─────┼─────┼─────┤
│ 丙○○   │3,973,594 │1,330,000 │3,973,594 │
└─────┴─────┴─────┴─────┘


司法院資訊處製作；財團法人民間司法改革基金會備份。
